【裁判字號】    98,撤緩,81
【裁判日期】    980831
【裁判案由】    撤銷緩刑
【裁判全文】
臺灣臺南地方法院刑事裁定              98年度撤緩字第81號
聲  請  人  臺灣臺南地方法院檢察署檢察官
受  刑  人  乙○○
上列聲請人因受刑人竊盜案件，聲請撤銷緩刑之宣告（98年度執
聲字第1063號），本院裁定如下：
    主  文
乙○○於本院九十七年度簡字第二五五三號刑事確定判決所受之
緩刑宣告撤銷。
    理  由
一、聲請意旨略以：受刑人乙○○因竊盜案件，前經本院於民國
    97年 9月30日以97年度簡字第2553號判決判處拘役55日，緩
    刑 2年，緩刑期間付保護管束，並應依執行檢察官之命令，
    向指定之公益團體、地方自治團體或社區，提供60小時之義
    務勞務，該案於97年11月 3日確定在案。惟受刑人未按規定
    於指定期間完成緩刑附帶應履行義務勞務之執行，違反刑法
    第75條之 1第1項第4款之規定，情節重大，爰依刑事訴訟法
    第476條之規定聲請撤銷緩刑之宣告等語。
二、按緩刑宣告，得斟酌情形，命犯罪行為人向指定之公益團體
    、地方自治團體或社區提供40小時以上 240小時以下之義務
    勞務；又受緩刑之宣告而違反第74條第 2項第1款至第8款所
    定負擔情節重大，足認原宣告之緩刑難收其預期效果，而有
    執行刑罰之必要者，得撤銷其宣告，刑法第74條第2項第5款
    、第75條之1第1項第4款分別定有明文。
三、經查：
  (一)本件受刑人因犯竊盜罪，前經本院於97年 9月30日以97年度
    簡字第2553號刑事簡易判決判處拘役55日，如易科罰金，以
    新臺幣 1,000元折算1日，緩刑2年，緩刑期內付保護管束，
    並應依執行檢察官之命令，向指定之公益團體、地方自治團
    體或社區提供60小時之義務勞務，於97年11月 3日確定在案
    ，有臺灣高等法院被告前案紀錄表及上開刑事簡易判決影本
    在卷可憑。
  (二)又臺灣臺南地方法院檢察署檢察官於97年12月16日函請臺南
    市紅樹林保護協會協助執行受刑人之義務勞務，履行期間至
    98年5月2日止；惟受刑人遲至98年5月2日，仍無法完成該義
    務勞務之履行，乃於同年5月5日具狀申請延長履行期間至98
    年7月2日，並於申請狀中載明：「本人保證如期完成其60小
    時義務勞務，若違反本人願受相關法令之處罰」。然受刑人
    申請延長履行期間後，仍未能完成義務勞務之履行，且其於
    98年3月19日開始報到服務後，僅執行5次共22小時之義務勞
    務，凡此分別有臺灣臺南地方法院檢察署97年12月16日甲○
    瑞護程字第 93586號函、受刑人98年5月5日出具之申請狀、
    臺南市紅樹林保護協會98年7月3日以98年南紅字第 020號函
    各1份在卷可按。
  (三)又本院向臺南市紅樹林保護協會函詢受刑人履行義務勞務之
    情形，依該協會函覆本院之函文所示，該協會早於98年 2月
    20日即以電話通知受刑人前往履行義務勞務，但撥打數次，
    電話均無人接聽，該協會不得以，乃轉請臺灣臺南地方法院
    檢察署觀護人協助通知該受刑人前來履行，遲至98年 3月19
    日，受刑人始第一次前往該協會履行義務勞務；又該協會表
    示：「本會執行此個案（即受刑人）的困擾在於聯絡不到他
    ，電話都是有通但不接也不回電，只好反應給觀護人，請觀
    護人協助找到他並請他主動與本會聯絡。被告（即受刑人）
    來履行時，本會也不斷提醒他執行的期限快到了，本會總幹
    事也不斷開導他，請他把握機會，尤其是觀護人幫他爭取延
    長兩個月的履行期間，他是本會執行義務勞務至今快一百個
    個案以來，第一個有觀護人幫助爭取延期的被告。但他的態
    度消極，每次執行時間都很短（3～4小時）。他就要求簽退
    回去休息了，即使執行期間延長兩個月仍無法履行完成」；
    另依該協會檢附之「義務勞務執行登記簿」所示，本件受刑
    人於98年3月19日第一次報到履行義務勞務後，遲至2個月後
    之98年5月21日始第二次前往該協會履行義務勞務，嗣於1個
    月後，始分別於98年6月24日、25日、26日三度前往履行義
    務勞務，此有該協會98年8月27日98年南紅字第028號函及該
    函檢附之義務勞務執行登記簿影本1份附卷可參。
  (四)綜上事證，本件受刑人於98年 3月19日前往臺南市紅樹林保
    護協會服義務勞務後，即音訊全無，遲至執行檢察官原先所
    定履行期間經過後，方具狀申請延長履行期間，並遲至履行
    期間延長後之98年 5月21日，始再度前往該協會履行義務勞
    務，且受刑人於該次履行勞務後，又再度消失無蹤，至 1個
    月餘後，始再度於98年 6月24至26日前往履行義務勞務，終
    至無法按期完成。受刑人遑遑多時，累計僅服22小時之義務
    勞務，其有忽視刑罰強制性心態、怠惰及拖延勞務之故意，
    甚為顯明。本院因認受刑人違反刑法第74條第2項第5款所定
    負擔，情節重大。
四、綜上所述，本院無從再預期受刑人將恪遵相關法令規定，原
    宣告之緩刑難收其預期效果，而有執行刑罰之必要，爰裁定
    撤銷受刑人緩刑之宣告。
五、依刑事訴訟法第476條，裁定如主文。
中    華    民    國    98    年    8     月    31    日
                  刑事第十四庭  法  官  周紹武
以上正本證明與原本無異。
如不服本裁定，應於收受送達後 5日內向本院提出抗告狀。（應
附繕本）
                                書記官  徐晨芳
中    華    民    國    98    年    9     月    2     日


司法院資訊處製作；財團法人民間司法改革基金會備份。
